臺灣高等法院刑事裁定
111年度聲字第1473號
聲  請  人  臺灣高等檢察署檢察官
受  刑  人  林美雪





上列聲請人因受刑人偽造有價證券等案件，先後判決確定如附表
所載，聲請定其應執行刑（111年度執聲字第671號），本院裁定
如下：
    主  文
聲請駁回。
    理  由
一、聲請意旨略以：受刑人林美雪因偽造有價證券等數罪，先後
    經判決確定如附表，應依刑法第50條第1項第1款、第2款、
    第53條、第51條第5款規定，定其應執行之刑，爰依刑事訴
    訟法第477條第1項聲請裁定等語。
二、按「裁判確定前犯數罪者，併合處罰之。但有下列情形之一
    者，不在此限：一、得易科罰金之罪與不得易科罰金之罪。
    二、得易科罰金之罪與不得易服社會勞動之罪。三、得易服
    社會勞動之罪與不得易科罰金之罪。四、得易服社會勞動之
    罪與不得易服社會勞動之罪。前項但書情形，受刑人請求檢
    察官聲請定應執行刑者，依第51條規定定之。」、「數罪併
    罰，有二裁判以上者，依刑法第51條之規定，定其應執行之
    刑」，刑法第50條、第53條分別定有明文。次按刑法第50條
    之規定，係賦予受刑人是否聲請合併定應執行刑之選擇權。
    受刑人有權就得易科罰金（或得易服社會勞動）之罪與不得
    易科罰金（或不得易服社會勞動）之罪，請求檢察官聲請法
    院合併定應執行刑，以符合其實際受刑之利益。至受刑人請
    求檢察官聲請定應執行刑後，得否撤回其請求及撤回之期限
    為何，法無明文，然上開規定既賦予受刑人選擇權利，而非
    科以選擇義務，除檢察官依受刑人請求，聲請法院定應執行
    刑，並經法院裁定已生效力，受刑人即應受拘束者外，自無
    不許撤回請求之理。而定應執行刑裁定係以書面審理為原則
    ，無須行言詞辯論，暨裁定除有特別規定者（如刑事訴訟法
    第108條第2項前段）外，因宣示、公告或將其正本送達於當
    事人、代理人、辯護人及其他受裁判之人時始發生效力，故
    除受刑人上揭請求之意思表示有瑕疵或不自由情事者外，應
    認第一審管轄法院之裁定於生效致訴訟關係終結前，受刑人
    仍得任意表示撤回（最高法院110年度台抗字第317號裁定意
    旨參照）。又關於數罪併罰之案件，如能等被告所犯數罪全
    部確定後，於執行時，始由該案犯罪事實最後判決之法院所
    對應之檢察署檢察官，聲請該法院裁定之，無庸於每一個案
    判決時定其應執行刑，則依此所為之定刑，不但能保障被告
    （受刑人）之聽審權，符合正當法律程序，更可提升刑罰之
    可預測性，減少不必要之重複裁判，避免違反一事不再理原
    則情事之發生（最高法院110年度台抗大字第489號裁定意旨
    參照）。
三、經查：
(一)受刑人因偽造有價證券等案件，經臺灣臺北地方法院及本院
    先後判處如附表所示之有期徒刑，均經分別確定在案，且各
    罪均為裁判確定前所犯等情，有各該刑事判決書及本院被告
    前案紀錄表附卷可參。是聲請人以本院為各該案犯罪事實最
    後判決之法院聲請定其應執行之刑，固非無據。惟受刑人所
    犯如附表所示各罪，其中有得易科罰金之罪（附表編號3）
    、不得易科罰金之罪（附表編號1、2、4至7），合於刑法第
    50條第1項但書之規定，依同條第2項規定，應由受刑人請求
    檢察官聲請定其應執行刑，始得依刑法第50條第2項規定定
    其應執行刑，然觀諸卷附「臺灣臺北地方檢察署依102年1月
    23日修正之刑法第50條調查受刑人是否聲請定應執行刑調查
    表」（見本院卷第13頁），受刑人雖於111年4月7日勾選「
    就上列案件，我要聲請定刑」，惟同時附註：「執字第4947
    號二審判決七年二月，檢察官上訴中，是否以目前執行四年
    八月之刑期為更刑條件，是否可請求律師代為詢問或院檢可
    來信回覆..」，且受刑人經本院通知其就本件聲請案陳述意
    見時，亦表示：「對110年度上重訴字第10號，因案件目前
    於高院，檢察官上訴中，是否可等判決定讞後，再定應執行
    （刑）..因現於桃女監，執刑部分目前是七年三月，待等上
    訴部分再確定判決後重新申請..」等語，有受刑人111年5月
    6日陳述意見狀在卷可稽（見本院卷第123頁），受刑人已表
    示不願現在定應執行刑之意，堪認受刑人係以上開陳述意見
    狀撤回其先前定應執行刑之請求，自應尊重其選擇。
(二)受刑人所犯偽造有價證券等案件，經臺灣臺北地方法院以10
    9年度金重訴字第25號分別判處有期徒刑六年【偽造有價證
    券罪】、二年四月【附表編號4之偽造文書罪】、四年八月
    【附表編號5之偽造文書罪】、一年【附表編號6之詐欺取財
    罪】、二年【附表編號7之詐欺取財罪】，並定應執行有期
    徒刑九年十月，受刑人上訴後，經本院於110年9月22日以11
    0年度上重訴字第10號判決，撤銷關於偽造有價證券罪部分
    ，改判受刑人犯行使偽造私文書罪，處有期徒刑三年八月，
    其他上訴駁回，並就上開撤銷改判與上訴駁回部分所處之刑
    ，定應執行刑有期徒刑七年二月；檢察官就經撤銷改判部分
    不服提起上訴後，由最高法院以111年度台上字第638號判決
    撤銷本院110年度上重訴字第10號判決關於前揭改判行使偽
    造私文書罪部分，發回本院更審，有上開判決及本院被告前
    案紀錄表在卷可按。而受刑人上開被訴偽造有價證券罪部分
    雖尚未確定，然此部分案件與如附表編號4至7所示案件均為
    同一段期間所犯行使偽造私文書、詐欺取財等案件，與本件
    附表所示案件均合於數罪併罰定執行刑之要件。又受刑人就
    如附表所示案件之執行期間合計至116年3月27日，有本院被
    告前案紀錄表在卷可考（見本院卷第117頁），衡情並無須
    先定應執行刑之急迫性。茲受刑人既請求與尚未確定之前開
    經最高法院發回部分一併定刑，揆諸前揭最高法院110年度
    台抗大字第489號裁定意旨，本院因認並無就本件如附表所
    示案件先予定刑之必要，且為減少不必要之重複裁判，避免
    違反一事不再理原則情事之發生，並提升刑罰之可預測性，
    本件聲請爰不准許。
(三)綜上所述，本院就本件檢察官之聲請既尚未裁定定應執行刑
    並生效，而訴訟關係尚未終結，依上述說明，自應許受刑人
    撤回其定應執行刑之請求，以符合其實際受刑利益，且本院
    認受刑人所涉犯臺灣臺北地方法院109年度金重訴字第25號
    案件之各犯罪事實，經終局判決後，應於同一定刑程序中一
    併定刑較為妥適，並無就部分犯行先予定刑之必要。從而，
    檢察官就如附表所示案件聲請定應執行刑，難認正當，應予
    駁回。
五、據上論斷，應依刑事訴訟法第220條，裁定如主文。
中　　華　　民　　國　　111 　年　　5 　　月　　13　　日
                  刑事第二庭    審判長法　官  遲中慧
                                      法　官  李世華
                                      法　官  楊志雄
以上正本證明與原本無異。
如不服本裁定，應於收受送達後五日內向本院提出抗告狀。
                                      書記官  林昱廷
中　　華　　民　　國　　111 　年　　5 　　月　　13　　日